es: Electrónica > Componentes y placas de circuitos > Elementos pasivos de circuitos > Resistencias: Resistores fijos; Kits y surtidos de resistores; Redes y arreglos de resistores; Termistores; Resistores variables y potenciómetros
sv: Elektronik > Kretskort och kretskomponenter > Komponenter för passiva kretsar > Motstånd: Fasta motstånd; Motståndskit och sortiment; Motståndsnätverk och arrayer; Termistorer; Variabla motstånd och potentiometrar
ja: 電子機器 > 回路部品 > 受動回路部品 > 抵抗器: 固定抵抗器; 抵抗器キット一式; 抵抗器ネットワーク・アレイ; サーミスタ; 可変抵抗器・ポテンショメーター
fi: Elektroniikka > Piirilevyt ja komponentit > Piirilevyjen passiiviset komponentit > Vastukset: Kiinteä vastus; Vastussarja ja -lajitelma; Vastusverkko ja -ryhmä; Termistori; Säädettävä vastus ja potentiometri
fr: Appareil électronique > Circuits imprimés et composants de circuits > Composants de circuits passifs > Résistances: Résistances fixes; Kits et assortiments de résistances; Réseaux et matrices de résistances; Thermistances; Résistances variables et potentiomètres
pl: Elektronika > Płyty drukowane i komponenty > Elementy pasywne obwodów > Rezystory: Rezystory stałe; Zestawy rezystorów i asortymen; Sieci rezystorów i macierze; Termistory; Rezystory zmienne i potencjometry
sk-SK: Elektronika > Dosky plošných spojov a komponenty > Komponenty pasívnych obvodov > Rezistory: Fixné rezistory; Súpravy a zostavy rezistorov; Rezistorové siete a polia; Termistory; Premenné rezistory a potenciometre
th: อิเล็กทรอนิกส์ > แผ่นและส่วนประกอบวงจร > ส่วนประกอบวงจรเฉื่อยงาน > ตัวต้านทานกระแสไฟฟ้า: ตัวต้านทานค่าคงที่; ชุดและชุดรวมตัวต้านทาน; เครือข่ายและแถวตัวต้านทาน; เทอร์มิสเตอร์; ตัวต้านทานปรับค่าได้และโพเทนชิโอมิเตอร์
hu: Elektronika > Áramköri lapok és komponensek > Passzív áramköri komponensek > Ellenállók: Fix ellenállások; Ellenálláskészletek és -válogatások; Ellenállás-hálózatok és -tömbök; Termisztorok; Változtatható ellenállások és potenciométerek
zh-TW: 電子器材 > 電路板和元件 > 無源電路元件 > 電阻器: 固定電阻; 電阻套組及組合; 電阻網路及陣列; 熱敏電阻; 可變電阻及電位器
lt-LT: Elektronika > Grandynų plokštės ir komponentai > Pasyvieji grandyno komponentai > Varžos: Fiksuoti rezistoriai; Rezistorių rinkiniai ir asortimentai; Rezistorių tinklai ir masyvai; Termistoriai; Kintamieji rezistoriai ir potenciometrai
zh-CN: 电子产品 > 电路板和组件 > 无源电路元件 > 电阻器: 固定电阻器; 电阻套件/组合; 电阻网络/阵列; 热敏电阻; 可变电阻器和电位器
de: Elektronik > Elektronische Leiterplatten & Bauteile > Passive elektronische Bauelemente > Widerstände: Festwiderstände; Widerstandssätze und -Sortimente; Widerstandsnetzwerke und -Arrays; Thermistoren; Variable Widerstände und Potentiometer
pt-PT: Eletrónica > Placas de circuito e componentes > Componentes de circuito passivo > Resistências: Resistências fixas; Kits e sortidos de resistências; Redes e matrizes de resistências; Termístores; Resistências variáveis e potenciómetros
pt-BR: Eletrônicos > Componentes e placas de circuitos > Componentes de circuito passivo > Resistores: Resistores fixos; Kits e sortimentos de resistores; Redes e arrays de resistores; Termistores; Resistores variáveis e potenciômetros
it: Elettronica > Circuiti stampati e componenti > Componenti passivi circuiti > Resistori: Resistori fissi; Kit e assortimenti di resistori; Reti di resistori e array; Termistori; Resistori variabili e potenziometri
bg-BG: Електроника > Платки и компоненти > Компоненти на пасивни вериги > Резистори: Фиксирани резистори; Комплекти и асортимент от резистори; Резисторни мрежи и масиви; Термистори; Променливи резистори и потенциометри
tr: Elektronik > Devre Kartları ve Bileşenleri > Pasif Devre Bileşenleri > Dirençler: Sabit Dirençler; Direnç Kitleri ve Çeşitleri; Direnç Ağları ve Dizileri; Termistörler; Değişken Dirençler ve Potansiyometreler
sl-SI: Elektronika > Vezja in komponente > Sestavni deli pasivnih vezij > Upori: Fiksni upori; Kompleti uporov; Uporovne mreže in nizovi; Termistorji; Spremenljivi upori in potenciometri
nb: Elektronikk > Kretskort og komponenter > Passive kretskomponenter > Motstander: Faste motstander; Motstandssett og -utvalg; Motstandsnettverk og -matriser; Termistorer; Variable motstander og potensio­metre
vi: Thiết bị điện tử > Linh kiện và bảng mạch > Thành phần mạch thụ động > Điện trở: Điện trở cố định; Bộ kit và bộ đại loại điện trở; Mạng và mảng điện trở; Thermistor; Điện trở và potentiometer thay đổi
en: Electronics > Circuit Boards & Components > Passive Circuit Components > Resistors: Fixed Resistors; Resistor Kits & Assortments; Resistor Networks & Arrays; Thermistors; Variable Resistors & Potentiometers
ro-RO: Electronice > Plăci cu circuite și componente > Componente circuite pasive > Rezistoare: Rezistoare fixe; Kituri și sortimente de rezistoare; Rețele și matrice de rezistoare; Termistoare; Rezistoare variabile și potențiometre
nl: Elektronica > Printplaten en componenten > Passieve componenten > Weerstanden: Vaste weerstanden; Weerstand kit en assortimenten; Weerstandsnetwerken en -arrays; Thermistors; Variabele weerstanden en potentiometers
cs: Elektronika > Plošné spoje a součástky > Pasivní elektronické součástky > Rezistory: Pevné rezistory; Sady a sortimenty rezistorů; Rezistorové sítě a pole; Termistory; Proměnné rezistory a potenciometry
ru: Электроника > Печатные платы и их компоненты > Пассивные компоненты электрических цепей > Резисторы: Постоянные резисторы; Наборы и ассортименты резисторов; Резисторные сборки и матрицы; Термисторы; Переменные резисторы и потенциометры
da: Elektronik > Kredsløb og komponenter > Passive kredsløbskomponenter > Modstande: Faste modstande; Modstandssæt og -sortimenter; Modstandsnetværk og -arrays; Termistorer; Variable modstande og potentiometre
el: Ηλεκτρονικά > Πλακέτες κυκλωμάτων & εξαρτήματα > Παθητικά στοιχεία κυκλωμάτων > Αντιστάσεις: Σταθερές αντιστάσεις; Σετ & συλλογές αντιστάσεων; Δίκτυα & συστοιχίες αντιστάσεων; Θερμίστορ; Μεταβλητές αντιστάσεις & ποτενσιόμετρα
hr-HR: Elektronika > Tiskane pločice i komponente > Pasivne komponente > Otpornici: Fiksni otpornici; Kompleti otpornika; Mreže i nizovi otpornika; Termistori; Varijabilni otpornici i potenciometri
ko: 전자기기 > 회로 기판/구성품 > 수동 회로 구성품 > 저항기: 고정 저항; 저항 키트 및 세트; 저항 네트워크 및 어레이; 서미스터; 가변 저항 및 가변저항기